<!DOCTYPE html PUBLIC "-//W3C//DTD XHTML 1.0 Transitional//EN" "http://www.w3.org/TR/xhtml1/DTD/xhtml1-transitional.dtd">
<html xmlns="http://www.w3.org/1999/xhtml">
<head>
	<meta http-equiv="Content-Type" content="text/html; charset=iso-8859-1" />
	<title>Ymmärrä suomea</title>
	<style type="text/css" media="all">@import "css/styles.css";</style>
	<script type="text/javascript" src="swfobject.js"></script>
</head>
<body class="font-medium">
	<div id="main-wrapper">
		<div id="topbar"></div>
		<div id="main-menu">
			<table cellspacing="0" cellpadding="0" border="0" class="add-links"><tr>
				<td class="item"><img class="raquo" src="i/raquo.gif" alt="" height="7" width="4" /><a href="/ymmarra/index.php?moduli=sanakirja">Sanakirja</a></td>
				<td class="item"><img class="raquo" src="i/raquo.gif" alt="" height="7" width="4" /><a href="/ymmarra/index.php?moduli=verbit">Verbiluettelo</a></td>
				<td class="item"><img class="raquo" src="i/raquo.gif" alt="" height="7" width="4" /><a href="/ymmarra/index.php?moduli=kielioppi">Kielioppi</a></td>
			</tr></table>
			<table cellspacing="0" cellpadding="0" border="0"><tr>
				<td class="item"><img class="raquo" src="i/raquo.gif" alt="" height="7" width="4" /><a href="/ymmarra/index.php">Etusivu</a></td>
				<td class="item"><img class="raquo" src="i/raquo.gif" alt="" height="7" width="4" /><a href="/ymmarra/index.php?moduli=tekstit">Lukutekstit</a></td>
			</tr></table>
		</div>
		<div id="content">
			<table cellspacing="0" cellpadding="0" border="0" id="content-wrapper"><tr>
				<td>
					<div id="left-menu">
												<div class="header-verb"><span>Verbit</span></div>
						<div class="menu">
								<div class="init"><a href="/ymmarra/index.php?moduli=verbit&kirjain=a">A</a></div>
								<div class="init"><a href="/ymmarra/index.php?moduli=verbit&kirjain=e">E</a></div>
								<div class="init"><a href="/ymmarra/index.php?moduli=verbit&kirjain=h">H</a></div>
								<div class="init"><a href="/ymmarra/index.php?moduli=verbit&kirjain=i">I</a></div>
								<div class="init"><a href="/ymmarra/index.php?moduli=verbit&kirjain=j">J</a></div>
								<div class="init"><a href="/ymmarra/index.php?moduli=verbit&kirjain=k">K</a></div>
								<div class="init"><a href="/ymmarra/index.php?moduli=verbit&kirjain=l">L</a></div>
								<div class="init"><a href="/ymmarra/index.php?moduli=verbit&kirjain=m">M</a></div>
								<div class="init"><a href="/ymmarra/index.php?moduli=verbit&kirjain=n">N</a></div>
								<div class="init"><a href="/ymmarra/index.php?moduli=verbit&kirjain=o">O</a></div>
								<div class="init"><a href="/ymmarra/index.php?moduli=verbit&kirjain=p">P</a></div>
								<div class="init"><a href="/ymmarra/index.php?moduli=verbit&kirjain=r">R</a></div>
								<div class="init"><a href="/ymmarra/index.php?moduli=verbit&kirjain=s">S</a></div>
								<div class="init"><a href="/ymmarra/index.php?moduli=verbit&kirjain=t">T</a></div>
								<div class="init"><a href="/ymmarra/index.php?moduli=verbit&kirjain=u">U</a></div>
								<div class="init"><a href="/ymmarra/index.php?moduli=verbit&kirjain=v">V</a></div>
								<div class="init"><a href="/ymmarra/index.php?moduli=verbit&kirjain=y">Y</a></div>
								<div class="init"><a href="/ymmarra/index.php?moduli=verbit&kirjain=Ä">Ä</a></div>
						</div>					</div>
				</td>
				<td>
					<div id="main-content">
						<div id="path">
							<a href=".">Etusivu</a> &gt; <a href="/ymmarra/index.php?moduli=verbit&kirjain=L">L</a>						</div>
													<h1>LUVATA</h1>
						<table cellspacing="0" cellpadding="0" border="0">
							<tr>
								<td colspan="2" style="padding-bottom:10px;"><strong>Aktiivin indikatiivi</strong></td>
							</tr>
							<tr>
								<td><pre>PREESENS                   
minä      lupaan           
sinä      lupaat           
hän       lupaa            
me        lupaamme         
te        lupaatte         
he        lupaavat         

PASSIIVI
          luvataan         

IMPERFEKTI                 
         lupasin           
         lupasit           
         lupasi            
         lupasimme         
         lupasitte         
         lupasivat         

PASSIIVI
         luvattiin         

PERFEKTI
olen     luvannut          
olet     luvannut          
on       luvannut          
olemme   luvanneet         
olette   luvanneet         
ovat     luvanneet         

PASSIIVI
on       luvattu           

PLUSKVAMPERFEKTI
olin     luvannut          
olit     luvannut          
oli      luvannut          
olimme   luvanneet         
olitte   luvanneet         
olivat   luvanneet         

PASSIIVI
oli      luvattu           
</pre></td>
								<td>&nbsp;&nbsp;&nbsp;</td>
								<td><pre>    KIELTOMUOTO
    en        lupaa
    et        lupaa
    ei        lupaa
    emme      lupaa
    ette      lupaa
    eivät     lupaa


    ei        luvata 

   
     en        luvannut
     et        luvannut
     ei        luvannut
     emme      luvanneet
     ette      luvanneet
     eivät     luvanneet


     ei        luvattu 


    en      ole luvannut
    et      ole luvannut
    ei      ole luvannut
    emme    ole luvanneet
    ette    ole luvanneet
    eivät   ole luvanneet


    ei      ole luvattu 


    en    ollut  luvannut
    et    ollut  luvannut
    ei    ollut  luvannut
    emme  olleet luvanneet
    ette  olleet luvanneet
    eivät olleet luvanneet


    ei    ollut  luvattu
</pre></td>
							</tr>
						</table>
						<table cellspacing="0" cellpadding="0" border="0">
							<tr>
								<td colspan="2" style="padding-bottom:10px;"><strong>Aktiivin konditionaali</strong></td>
							</tr>
							<tr>
								<td><pre>PREESENS
minä     lupaisin          
sinä     lupaisit          
hän      lupaisi           
me       lupaisimme        
te       lupaisitte        
he       lupaisivat        

PASSIIVI
         luvattaisiin      

PERFEKTI
olisin   luvannut          
olisit   luvannut          
olisi    luvannut          
olisimme luvanneet         
olisitte luvanneet         
olisivat luvanneet         

PASSIIVI
olisi    luvattu           
</pre></td>
								<td>&nbsp;&nbsp;&nbsp;</td>
								<td><pre> 
    en          lupaisi
    et          lupaisi
    ei          lupaisi
    emme        lupaisi
    ette        lupaisi
    eivät       lupaisi


    ei          luvattaisi 


    en olisi    luvannut
    et olisi    luvannut
    ei olisi    luvannut
    emme olisi  luvanneet
    ette olisi  luvanneet
    eivät olisi luvanneet 


    ei olisi    luvattu
</pre></td>
							</tr>
						</table>
						<table cellspacing="0" cellpadding="0" border="0">
							<tr>
								<td colspan="2" style="padding-bottom:10px;"><strong>Aktiivin potentiaali</strong></td>
							</tr>
							<tr>
								<td><pre>PREESENS
minä     luvannen          
sinä     luvannet          
hän      luvannee          
me       luvannemme        
te       luvannette        
he       luvannevat        

PASSIIVI
         luvattaneen       

PERFEKTI
lienen   luvannut          
lienet   luvannut          
lienee   luvannut          
lienemme luvanneet         
lienette luvanneet         
lienevät luvanneet         

PASSIIVI
lienee   luvattu           
</pre></td>
								<td>&nbsp;&nbsp;&nbsp;</td>
								<td><pre> 
    en          luvanne
    et          luvanne
    ei          luvanne
    emme        luvanne
    ette        luvanne
    eivät       luvanne


    ei          luvattane 


    en    liene luvannut
    et    liene luvannut
    ei    liene luvannut
    emme  liene luvanneet
    ette  liene luvanneet
    eivät liene luvanneet


    ei    liene luvattu
</pre></td>
							</tr>
						</table>
						<table cellspacing="0" cellpadding="0" border="0">
							<tr>
								<td colspan="2" style="padding-bottom:10px;"><strong>Aktiivin imperatiivi</strong></td>
							</tr>
							<tr>
								<td><pre>PREESENS

(sinä)   lupaa             
(hän)    luvatkoon         
(me)     luvatkaamme       
(te)     luvatkaa          
(he)     luvatkoot         

PASSIIVI
         luvattakoon       

PERFEKTI

ole      luvannut          
olkoon   luvannut          
olkaamme luvanneet         
olkaa    luvanneet         
olkoot   luvanneet         

PASSIIVI

olkoon   luvattu           
</pre></td>
								<td>&nbsp;&nbsp;&nbsp;</td>
								<td><pre> 

    älä         lupaa
    älköön      luvatko
    älkäämme    luvatko
    älkää       luvatko
    älkööt      luvatko


    älköön      luvattako 



    älä ole       luvannut
    älköön olko   luvannut
    älkäämme olko luvanneet
    älkää olko    luvanneet
    älkööt olko   luvanneet



    älköön olko   luvattu
</pre></td>
							</tr>
						</table>
						<table cellspacing="0" cellpadding="0" border="0">
							<tr>
								<td colspan="2" style="padding-bottom:10px;"><strong>Verbin nominaalimuodot</strong></td>
							</tr>
							<tr>
								<td><pre>I INFINITIIVI              

Lyhyempi muoto:            
         luvata            

Pitempi muoto:             
         luvatakseni       
         luvataksesi
         luvatakseen
         luvataksemme
         luvataksenne
         luvatakseen

III  INFINITIIVI           

inessiivi    lupaamassa    
elatiivi     lupaamasta    
illatiivi    lupaamaan     
adessiivi    lupaamalla
abessiivi    lupaamatta    
instruktiivi lupaaman      
                           
Passiivi
instruktiivi luvattaman    
                           
                           
</pre></td>
								<td>&nbsp;&nbsp;&nbsp;</td>
								<td><pre> II INFINITIIVI

 inessiivi    luvatessa
 instruktiivi luvaten

 Passiivi
 inessiivi    luvattaessa 






   IV INFINITIIVI

   nominatiivi  lupaaminen
   partitiivi   lupaamista
   

   I PARTISIIPPI 
   aktiivi      lupaava
   passiivi     luvattava 

   II PARTISIIPPI 
   aktiivi      luvannut
   passiivi     luvattu
</pre></td>
							</tr>
						</table>

					</div>
				</td>
			</tr></table>		</div>
		<div id="footer"><a href="http://www.oph.fi/"><img src="i/oph_logo_ymmarrasuomea.gif" width="157" height="35" alt="OPH" /></a></div>
	</div>
</body>
</html>
